【裁判字號】    89,交聲,6
【裁判日期】    890526
【裁判案由】    違反道路交通管理處罰條例聲明異議
【裁判全文】
臺灣臺北地方法院交通事件裁定                        八十九年度交聲字第六號
    異議人即
    受處分人  甲○○
右列受處分人因違反道路交通管理處罰條例案件，對於交通部公路局臺北區監理所中
華民國八十八年十一月十六日所為之處分( 原處分案號：北監稽違字車第00-0000000
號 )聲明異議，本院裁定如左：
        主      文
原處分撤銷。
甲○○汽車駕駛人，行車速度超過規定之最高時速，處銀元肆佰元( 即新臺幣壹仟貳
佰元 )罰鍰並記違規點數壹點。
        理      由
一、按行車速度依標誌之規定，無標誌者，在市區道路之時速不得超過四○公里，在
    郊外道路之時速不得超過六○公里，道路交通安全規則第九十三條第一項第一款
    定有明文。汽車駕駛人，行車速度超過規定之最高時速者，處銀元四百元以上八
    百元以下( 即新臺幣一千二百元以上二千四百元以下 )罰鍰並記違規點數一點，
    道路交通管理處罰條例第四十條第一項及第六十三條第一項第一款均有規定。
二、本件受處分人即異議人甲○○於八十八年二月八日下午三時廿五分許，駕駛一輛
    車牌L5-607號營業小客車，沿臺北縣新店市○○路往臺北市方向行駛，明知該路
    段係郊外道路，限速六○公里，竟以時速七十九公里之行車速度超速十九公里行
    駛，為臺北縣警察局交通隊以雷達測速照相機當場拍照採證，以受處分人有違反
    道路交通管理處罰條例第四十條第一項之行為逕行舉發。嗣將舉發通知單送達於
    受處分人後，受處分人於舉發通知單所載應到案日期前提出申訴，原處分機關請
    舉發單位調查結果，仍認受處分人有違反道路交通管理處罰條例第四十條第一項
    之違規行為，乃依道路交通管理處罰條例第四十條第一項規定裁處罰鍰新臺幣一
    千二百元( 漏依道路交通管理處罰條例第六十三條第一項第一款規定並記違規點
    數一點 )。
三、訊據受處分人固不否認其駕駛該輛車牌L5-607號營業小客車於前揭時地為警拍照
    採證之事實，惟矢口否認有超速行駛之違規行為，辯稱略以「本件有一個不法組
    織勾結公務員找我麻煩，我當時消音器壞掉，要找修車廠修理，車子跑不快」云
    云，並提出「換后消音器修護估價單」影本一紙為證。經查：本件受處分人駕駛
    該輛車牌L5-607號營業小客車行經臺北縣新店市○○路時，係以時速七十九公里
    之行車速度前駛，有採證相片一張在卷可資佐證。證人( 舉發員警 )蔡澄潭於本
    院調查中亦到庭具結證述該具採證相機係最精密之新型雷射測速照相機，舉發結
    果無誤，載明筆錄在卷可稽。況查受處分人提出之前述估價單日期係八十八年二
    月廿三日，與違規日期相隔廿日以上，顯見受處分人所辯無非係卸責之詞，不足
    採信。證人蔡澄潭為原處分機關所認定受處分人有前開違規行為之原證人，其到
    庭在本院法官面前以言詞供述本件訴訟上之待證事實( 即受處分人有前開違規事
    實 )，本院由其上開供述及採證相片已得有受處分人確有上開違規行為之心證，
    且於本件卷存證據資料內並無任何積極證據足以證明證人蔡澄潭上開供述係屬虛
    偽，亦無有足以令人顯信其供述為不可採之品性證據或前科證據存在，本院自不
    得僅以證人為本件開單告發受處分人之員警而全盤抹煞其在訴訟上所具有之原證
    人資格，且交通警察掣單舉發違反道路交通管理處罰條例所列之違規事實，本質
    上為行政處分，係公務員基於職務上之權力，依法就特定之具體事件所為之具公
    法上效果之單方面行政行為，基於公務員為公法上行為具有公信力之原則，該行
    政行為當可被推定為真正，其據以依法處分之事實認定亦為正確無誤，從而本件
    受處分人既未能提出證據以資證明其確無違規行為，僅空言稱並未超速行駛，尚
    難認其辯解為可採，本件事證明確，受處分人之超速行駛違規行為堪以認定。本
    件異議為無理由。原處分機關依道路交通管理處罰條例第四十條第一項規定裁處
    罰鍰新臺幣一千二百元，固非無見，惟漏未依同條例第六十三條第一項第一款規
    定並記違規點數一點，尚有未洽。原處分即無法維持而應由本院予以撤銷，並依
    道路交通管理處罰條例第四十條第一項及第六十三條第一項第一款規定裁處罰鍰
    銀元肆佰元( 即新臺幣壹仟貳佰元 )並記違規點數壹點，詳如主文所示。
據上論斷，應依道路交通案件處理辦法第二十條前段，裁定如主文。
中      華      民      國    八  十  九    年     五     月    廿六    日
                          臺灣臺北地方法院交通法庭
                                  法  官  鍾    華
右正本證明與原本無異。
如不服本裁定，應於裁定送達後五日內向本院提出抗告狀。
                                  書記官  黃 繡 琴
中      華      民      國    八  十  九    年     五     月    廿九    日


司法院資訊處製作；財團法人民間司法改革基金會備份。
